# 菜鸟请教个关于收汇的问题

提问人：huanlinone 时间：2012-02-06 14:16:58
收到外汇时，外币先到外向核查户，这时候做不做帐？还是等到转入外币时计帐？

回答人：chenyiwei
这已经是你公司的资产了（包括待核查专户也是以你公司的名义开具的），仅仅是使用上受到限制，你公司已经承担了相关的汇率变动等风险，应当确认为你公司的资产。